臺灣高雄地方法院刑事判決　　　　　　99年度審易字第4483號
公　訴　人　臺灣高雄地方法院檢察署檢察官
被　　　告　胡秀雯
上列被告因竊盜案件，經檢察官提起公訴（99年度偵字第28602
號），嗣本院訊問被告後，因被告就其被訴事實為有罪之陳述，
經詢問被告及檢察官之意見後，本院裁定依簡式審判程序審理，
並判決如下：
    主  文
胡秀雯犯攜帶兇器竊盜罪，累犯，處有期徒刑拾月。又犯竊盜罪
，共貳罪，均累犯，各處有期徒刑陸月。應執行有期徒刑壹年玖
月。
     事 實 及 理 由
一、本件被告所犯均為死刑、無期徒刑、最輕本刑為3 年以上有
    期徒刑以外之罪，其於審判程序中就被訴事實為有罪之陳述
    ，經本院告知簡式審判程序之旨，並聽取當事人意見後，認
    宜進行簡式審判程序，爰依刑事訴訟法第273條之1第1 項規
    定，裁定進行簡式審判程序，合先敘明。又簡式審判程序之
    證據調查，依刑事訴訟法第273條之2規定，不受同法第159
    條第1 項審判外陳述排除之限制，再被告對於卷內之各項證
    據亦不爭執證據能力（本院卷第72、73頁），故卷內所列之
    各項證據，自得作為證據，先予敘明。
二、本件犯罪事實及證據，除犯罪事實更正檢察官起訴書犯罪事
    實欄第三行「於96年8 月14日縮刑期滿執行完畢」；證據部
    分補充「被告於本院備程序中之自白」外，餘均引用附件檢
    察官起訴書所載。
二、前揭事實，業據被告胡秀雯於警詢及本院審理中坦承不諱，
    核與證人顏志恆、蕭基鴻、何俊業、陳淑惠於警詢之證述相
    符，復有監視器翻拍照片9幀在卷可稽（參警卷第16、18至
    21頁）。綜上所述，被告上開任意性之自白既有前揭證據可
    佐，核與事實相符，自得採為論罪科刑之依據。是本案事證
    已臻明確，被告犯行洵堪認定，應予依法論科。
三、新舊法比較：
    被告為上開行為後，刑法第321 條業於100 年1 月26日修正
    公布，並於同年月28日施行。又依刑法第2 條第1 項規定：
    「行為後法律有變更者，適用行為時之法律。但行為後之法
    律有利於行為人者，適用最有利於行為人之法律。」。查修
    正後刑法第321 條規定：「犯竊盜罪而有下列情形之一者，
    處月6 以上、5 年以下有期徒刑，得併科新臺幣10萬元以下
    罰金：一、侵入住宅或有人居住之建築物、船艦或隱匿其內
    而犯之者。二、毀越門扇、牆垣或其他安全設備而犯之者。
    三、攜帶兇器而犯之者。四、結夥三人以上而犯之者。五、
    乘火災、水災或其他災害之際而犯之者。六、在車站、埠頭
    、航空站或其他供水、陸、空公眾運輸之舟、車、航空機內
    而犯之者。前項之未遂犯罰之。」，經比較新舊法之規定，
    新法增加「得併科罰金」之規定外，並刪除原第1 款「於夜
    間」之要件，且就第6 款增加「航空站、其他供水、陸、空
    公眾運輸之舟、車、航空機內」之要件，核均屬加重刑罰或
    擴大加重竊盜構成要件之涵攝範圍，是修正後刑法第321 條
    第1 項之規定並未有利於行為人，而應適用修正前刑法第32
    1 條第1 項之規定，合先敘明。
四、按刑法第321 條第1 項第3 款之攜帶兇器竊盜罪，係以行為
    人攜帶兇器竊盜為其加重條件，此所謂兇器，其種類並無限
    制，凡客觀上足對人之生命、身體、安全構成威脅，具有危
    險性之兇器均屬之，且祇須行竊時攜帶此種具有危險性之兇
    器為已足，並不以攜帶之初有行兇之意圖為必要，最高法院
    79年臺上字第5253號著有判例可資參照。查被告就犯罪事實
    編號(一)所使用之老虎鉗1 支，係屬金屬製品，質地堅硬，客
    觀上足以對人之生命、身體、安全構成威脅，自屬兇器無訛
    ，故核其犯罪事實編號(一)所為，係犯修正前刑法第321 條第
    1 項第3 款之攜帶兇器竊盜罪。另被告就犯罪事實編號(二)、
    (三)所為2 次犯行，均係犯刑法第320 條第1 項之普通竊盜罪
    。被告所犯上開3 罪，犯意各別，罪質各異，行為互殊，應
    予分論併罰。又被告有犯罪事實欄所載之犯罪前科及執行情
    形，有臺灣高等法院被告前案紀錄表1 份在卷可查，其於上
    開有期徒刑執行完畢後5 年內，故意再犯本件有期徒刑以上
    之3 罪，均為累犯，爰均依刑法第47條第1 項之規定加重其
    刑。審酌被告正值青壯，竟不思以己力賺取所需，率爾竊取
    他人財物，侵害他人之財產權，所為實屬不該，惟念其犯後
    已坦承犯行，態度尚可，及其犯罪動機、目的、手段、被害
    人之損失及部分被害人已取回失竊物等一切情狀，暨檢察官
    之具體求刑，爰量處如主文所示之刑，並定其應執行刑，以
    示懲儆。末查被告持以犯罪之老虎鉗1 支，雖係供本件犯罪
    所用之物，惟業已遭被告丟棄而遍尋不著，亦經其陳明在卷
    ，爰不予宣告沒收。
四、據上論斷，應依刑事訴訟法第273條之1第1項、第299條第1
    項前段、第310 條之2 、第454 條第2 項，修正前刑法第
    321 條第1 項第3 款、刑法第2 條第1 項前段、第320 條第
    1 項、第47條第1 項、第51條第5 款，刑法施行法第1 條之
    1，判決如主文。
本案經檢察官王清海到庭執行職務。
中    華    民    國  100    年    3    月    31    日
                  刑事第十庭    法  官  張  震
以上正本證明與原本無異。
如不服本判決應於收受送達後10日內向本院提出上訴書狀，並應
敘述具體理由；如未敘述上訴理由者，應於上訴期間屆滿後20日
內向本院補提理由書（均須按他造當事人之人數附繕本）「切勿
逕送上級法院」。
中    華    民    國  100    年    3    月    31    日
                                書記官  邱家銘
附錄本判決論罪科刑之法條：
中華民國刑法第320條
意圖為自己或第三人不法之所有，而竊取他人之動產者，為竊盜
罪，處5年以下有期徒刑、拘役或5百元以下罰金。
意圖為自己或第三人不法之利益，而竊佔他人之不動產者，依前
項之規定處斷。
前二項之未遂犯罰之。
中華民國刑法第321條
犯竊盜罪而有左列情形之一者，處6月以上、5年以下有期徒刑：
一、於夜間侵入住宅或有人居住之建築物、船艦或隱匿其內而犯
    之者。
二、毀越門扇、牆垣或其他安全設備而犯之者。
三、攜帶兇器而犯之者。
四、結夥三人以上而犯之者。
五、乘火災、水災或其他災害之際而犯之者。
六、在車站或埠頭而犯之者。
前項之未遂犯罰之。
附件：
臺灣高雄地方法院檢察署檢察官起訴書
                                     99年度偵字第28602號
    被      告  胡秀雯  女  30歲（民國○○年○○月○○日生）
                        住臺中縣大里市○○路437巷38號
                        居高雄縣大寮鄉○○路81巷2弄10號
                        國民身分證統一編號：Ｚ000000000號
上列被告因竊盜案件，已經偵查終結，認應該提起公訴，茲將犯
罪事實及證據並所犯法條分敘如下：
        犯罪事實
一、胡秀雯前於民國94年間因竊盜、詐欺、遺棄及偽造文書等案
    件，經法院分別判處有期徒刑7月、3月、7月、3月確定，經
    減刑後，應執行有期徒刑8月，於96年8月15日縮刑期滿執行
    完畢。詎仍不知悔改，意圖為自己不法之所有，先於（一）
    99年6月5日13時許，持客觀上足以對人之生命、身體安全構
    成威脅且具有危險性可供兇器使用之老虎鉗1支，至高雄縣
    鳳山市○○路高雄捷運大東捷運站1號出口女廁內，破壞白
    鐵製垃圾桶蓋鏈條，竊取白鐵製垃圾桶蓋2個(價值新臺幣「
    下同」2,000元)，得手後逃離現場；（二）於99年6月6日12
    時許，至高雄縣鳳山市○○路與青年路口之高雄捷運鳳山西
    站女廁內，徒手竊取站內白鐵製垃圾桶蓋1個，得手後騎乘
    車號LOP-743號重機車逃離現場；（三）於99年6月12日15時
    許，至高雄縣鳳山市○○○路高雄捷運鳳山國中站女廁內，
    徒手竊取站內白鐵製垃圾桶蓋1個，得手後旋為捷運站職員
    何俊業發現報警始悉上情。
二、案經高雄縣政府警察局鳳山分局報告偵辦。
        證據並所犯法條
一、證據清單及待證事實：
  ┌──┬─────────┬────────────┐
  │編號│證據清單          │待證事實                │
  ├──┼─────────┼────────────┤
  │(一)│被告胡秀雯於警詢時│被告坦承於上開時地皆未經│
  │    │之自白。          │所有人同意即竊取上開物品│
  │    │                  │之事實。                │
  ├──┼─────────┼────────────┤
  │(二)│1.證人顏志恆於警詢│證明犯罪事實欄一、(一)之│
  │    │中之證言。        │事實。                  │
  │    │2.監視器翻拍照片2 │                        │
  │    │張。              │                        │
  ├──┼─────────┼────────────┤
  │(三)│1.證人蕭基鴻於警詢│證明犯罪事實欄一、(二)之│
  │    │  中之證言。      │事實。                  │
  │    │2.監視器翻拍照片7 │                        │
  │    │  張。            │                        │
  ├──┼─────────┼────────────┤
  │(四)│1.證人何俊業、陳淑│證明犯罪事實欄一、(三)之│
  │    │  惠於警詢中之證言│事實。                  │
  │    │  。              │                        │
  │    │2.車籍查詢基本資料│                        │
  │    │  詳細畫面1紙。   │                        │
  └──┴─────────┴────────────┘
二、核被告所為，係犯刑法第321條第1項第3款加重竊盜罪嫌及
    刑法第320條第1項之竊盜罪嫌。再被告前開3次竊盜犯行，
    犯意個別、行為互殊，請分論併罰。又被告曾受如犯罪事實
    欄所示有期徒刑之執行，此有本署刑案資料查註紀錄表附卷
    可稽，其於有期徒刑執行完畢後，5年以內故意再犯本件有
    期徒刑以上之罪，為累犯，請依刑法第47條第1項之規定加
    重其刑。至供本件犯罪所用之老虎鉗1支，業已遭被告丟棄
    而遍尋不著，應認已滅失，爰不聲請宣告沒收，附此敘明。
三、依刑事訴訟法第251條第1項提起公訴。
    此  致
臺灣高雄地方法院
中    華    民    國    99    年    9    月    17    日
                              檢  察  官 楊慶瑞
上正本證明與原本無異
中    華    民    國    99    年    9     月    30    日
                              書  記  官
參考法條：
中華民國刑法第321條
（加重竊盜罪）
犯竊盜罪而有左列情形之一者，處六月以上、五年以下有期徒刑
：
一、於夜間侵入住宅或有人居住之建築物、船艦或隱匿其內而犯
之者。
二、毀越門扇、牆垣或其他安全設備而犯之者。
三、攜帶兇器而犯之者。
四、結夥三人以上而犯之者。
五、乘火災、水災或其他災害之際而犯之者。
六、在車站或埠頭而犯之者。
前項之未遂犯罰之。